臺灣高等法院刑事判決　　　　　　　　　94年度上易字第29號
上　訴　人
即　被　告　甲○○
上列上訴人即被告因竊盜等案件，不服臺灣板橋地方法院93年度
易字第320 號，中華民國93年11月12日第一審判決（起訴案號：
臺灣板橋地方法院檢察署92年度偵字第21725 號），提起上訴，
本院判決如下：
    主  文
原判決關於加重竊盜、恐嚇危害安全罪刑及定執行刑部分均撤銷
。
甲○○連續攜帶兇器於夜間侵入住宅竊盜，處有期徒刑拾月；扣
案之鋼剪壹把沒收。又連續以加害生命、身體之事，恐嚇他人，
致生危害於安全，處有期徒刑月。
其他上訴駁回。
前開撤銷改判部分及上訴駁回部分所處之刑，應執行有期徒刑壹
年貳月；扣案之鋼剪壹把沒收。
    事  實
一、甲○○前因偽造有價證券、竊盜、偽造文書、竊盜等罪，分
    別經判處有期徒刑3 年6 月、6 月、3 月、5 月確定，並定
    應執行刑為有期徒刑4 年5 月，於民國（下同）91年2 月7
    日（起訴書及原審判決書均記載為18日）因縮短刑期假釋出
    獄（嗣經撤銷假釋現正執行殘刑中，尚未構成累犯），仍不
    知悔改，於92年11月10日下午2 時許，在臺北縣土城市○○
    路○ 段204 號1 樓，與女友丙○○因分手之事發生爭吵，甲○○竟基於傷害之犯意，徒手掐住丙○○之頸部，使丙○○
    受有頸前瘀傷2 處各約3 Ｘ3 公分之傷害。甲○○另基於意
    圖為自己不法所有之概括犯意，連續於如附表編號一所示之
    時間、地點，攜帶其所有於客觀上對人之生命、身體具有危
    險性，可為兇器之鋼剪1 把，於夜間侵入丙○○（起訴書記
    載為鐘麗珠）之住宅而竊得如附表編號一所示丙○○所有之
    財物，及於如附表編號二所示之時間、地點，竊得丙○○之
    胞兄乙○○（起訴書記載為鐘福壽）管領使用如附表編號二
    所示之物。甲○○因思與丙○○復合未果，另基於恐嚇危害
    安全之概括犯意，連續於92年11月29日及同年12月3 日，以
    0000000000（起訴書載為+000000000000）號及00000000000
    （起訴書載為+000000000000 ）號行動電話，對乙○○傳送
    行動電話簡訊內容為：「哥你可以叫佳玲（即丙○○）打電
    話給我不打的話後果自己付（負之筆誤）責」、「假如要我
    被關也沒關係除非我死沒有死不管是3 年還是5 年我也會出
    來的時候就知道」等加害生命、身體之惡害通知，並要求乙○○轉達丙○○，乙○○接獲後旋轉知丙○○，使丙○○、
    乙○○（起訴書漏列此部分）均心生畏佈，致生危害於彼2
    人之安全。嗣經乙○○、丙○○報警，員警於92年12月5 日
    ，在臺北縣土城市○○路214 號5 樓515 室搜索，當場查獲
    甲○○，並扣得前開甲○○所有持供行竊丙○○財物所用之
    鋼剪1 把。
二、案經乙○○、丙○○訴由臺北縣政府警察局土城分局報請臺
    灣板橋地方法院檢察署檢察官偵查起訴。
    理  由
一、右揭事實，迭據告訴人丙○○、乙○○2 人指證綦詳及當場
    目睹被告甲○○竊取汽車ＣＤ音響之證人廖善志於警詢時證
    述無訛（被告甲○○於原審受命法官行準備程序時，就被訴
    事實為有罪之陳述，經原審法院合議庭依刑事訴訟法第273
    條之1 第1 項之規定，裁定由受命法官進行簡式審判程序。
    而依同法第273 條之2 「簡式審判程序之證據調查，不受第
    159 條第1 項規定之限制」之規定，證人廖善志於審判外之
    言詞陳述，具有證據能力），互核大致相符，並有鋼剪1 把
    扣案，及丙○○之診斷證明書1 紙、贓物認領保管單2 紙暨
    行動電話簡訊翻拍畫面附卷可資佐證。被告於原審行準備程
    序及審理時，就上開各情，亦均坦認不諱（原審93年7 月30
    日準備程序筆錄第3 頁、93年10月18日簡式審判筆錄第8 頁
    、第10頁）。被告所為不利於己之自白，核與事實相符，自
    堪採為對其不利認定之依據。被告於本院審理時翻異前供，
    辯稱：（一）扣案之鋼剪原即放置其與告訴人丙○○所同居
    之臺北縣土城市○○路○ 段204 號2 樓，非其所攜帶，亦未
    持以行竊，尤無如附表所示之2 次竊盜犯行；（二）其因與
    告訴人丙○○發生爭執，一時氣憤，始傳行動電話簡訊予乙○○，並無意恫嚇丙○○云云，非但與告訴人丙○○及乙○○2 人所指訴、當場目睹被告竊取汽車ＣＤ音響之證人廖善
    志所證述之情節，均不相符，且與被告於原審審理時所為不
    利於己之自白迥異，顯係事後避就、卸責之詞，不足採信。
    又本案事證已臻明確，被告聲請與證人廖善志當庭對質，及
    調取被告前遭告訴人夥眾傷害之病歷及報案資料，本院認均
    無必要，併予敘明。
二、核被告所為，係犯刑法第277 條第1 項之傷害罪、第321 條
    第1 項第1 款、第3 款之加重竊盜罪、第320 條第1 項之普
    通竊盜罪及第305 條之恐嚇危害安全罪。被告以1 發送行動
    電話簡訊之惡害通知行為，致丙○○、乙○○均心生畏佈，
    為一行為侵害二法益之同種想像競合犯，應從一重之恐嚇危
    害安全罪處斷。被告前後2 次竊盜犯行，時間緊接，觸犯基
    本構成要件相同之罪，雖有加重竊盜及普通竊盜之別，顯係
    出於概括之犯意而為；又被告前後2 次以惡害通知告訴人，
    所犯恐嚇危害安全罪，亦顯係基於概括之犯意所為，均應依
    刑法第56條連續犯之規定，分別從一重論以加重竊盜罪、恐
    嚇危害安全罪，並均加重其刑。被告所犯上開3 罪間，犯意
    互殊，行為各別，應予分論併罰。公訴意旨固於犯罪事實欄
    僅記載告訴人丙○○因被告所傳送之行動電話簡訊而心生畏
    怖，然被害人乙○○於警詢中即陳訴稱：「他（被告）發簡
    訊內容使我心生畏懼且害怕甲○○對我傷害」、「我堅提恐
    嚇告訴」（92年度偵字第21725 號偵查卷第37頁）等語，衡
    以被告所指後果自負、除非己死，俟出獄後即知後果等節，
    顯有來日必定尋釁之意涵，告訴人乙○○指稱因此憂心於己
    身及胞妹丙○○之生命、身體安危，而心生畏懼，自非無據
    ，公訴意旨就此部分未予起訴，尚有疏漏，因此部分與前揭
    經起訴被告所犯恐嚇危害丙○○安全而論罪科刑部分，有想
    像競合犯之裁判上一罪關係，本院自應併予審論；另公訴意
    旨漏未對被告連續於92年11月29日及同年12月3 日以行動電
    話簡訊傳送惡害通知之行為論以連續犯，均併予指明。又被
    告前因偽造有價證券、竊盜、偽造文書、竊盜等罪，分別經
    判處有期徒刑3 年6 月、6 月、3 月、5 月確定，並定應執
    行刑為有期徒刑4 年5 月，於91年2 月7 日因縮短刑期假釋
    出獄（嗣經撤銷假釋現正執行殘刑中）等事實，有本院被告
    前案紀錄表在卷可憑，並經本院調取相關卷宗查明無訛。
三、原審據以對被告就加重竊盜及恐嚇危害安全部分論罪、科刑
    ，固非無見；惟查，原判決：（一）記載被告之縮刑假釋出
    獄日期、如附表編號一所示犯竊盜罪之地點及所竊取之物品
    （詳如附表一「地點欄」及「所竊取財物欄」）、如附表編
    號二所示小客車所有人（詳如附表二「地點欄」），均有錯
    誤；（二）就被告所犯恐嚇危害安全罪部分，主文所載「加
    害」及「身體」之間，漏載「生命、」，尚有未合。被告提
    起上訴意旨，空言否認有加重竊盜之犯行及恐嚇危害安全之
    犯意云云，雖均無足取，然原判決就加重竊盜及恐嚇危害安
    全部分既有如上之可議，即屬無可維持，應由本院就該2 部
    分予以撤銷改判。至傷害部分，原判決基於以上之認定，量
    處被告有期徒刑3 月，經核其認事、用法及量刑，均無違誤
    ，被告提起上訴就此部分未為指摘，為無理由，應予駁回。
    爰審酌被告之品行、因與告訴人丙○○之感情糾葛而萌犯罪
    動機、犯罪所用手段、與告訴人之關係，及犯罪後之態度等
    一切情狀，就被告所犯加重竊盜及恐嚇危害安全2 者，分別
    量處有期徒刑10月、3 月，並與上訴駁回之傷害部分，定應
    執行之刑為有期徒刑1 年2 月。至檢察官於原審審理時蒞庭
    就被告所犯恐嚇危害安全罪部分，求刑有期徒刑7 月，本院
    認尚嫌過重，附此敘明。
四、扣案之鋼剪1 把，前據被告陳明乃其所有持供攜帶行竊所用
    之物，亦經員警在查獲被告之處所起獲，告訴人丙○○於本
    院審理時復到庭陳稱鋼剪非其所有，被告辯稱鋼剪原即放置
    其與告訴人丙○○所同居之臺北縣土城市○○路○ 段204 號
    2 樓，非其所攜帶，亦未持以行竊云云，委無足採，爰依刑
    法第38條第1 項第2 款之規定，宣告沒收。
五、臺灣臺北地方法院檢察署檢察官以94年度偵字第452 號（原
    以93年度偵字第5391號併原審，經原審法院退回）移送併辦
    意旨以：被告基於意圖為自己不法所有之概括犯意，涉嫌連
    續於93年2 月27日、同月29日、同年3 月3 日，以自備之汽
    車鑰匙，行竊營業小客車；及臺灣板橋地方法院檢察署檢察
    官以94年度偵字第168 號（原以93年度偵字第13842 號併原
    審，經原審法院退回）移送併辦意旨以：被告意圖為自己不
    法所有，涉嫌於93年4 月20日11時許，在臺北市○○路竊取
    黃伊所有之信用卡1 張後，連續於同日盜刷而詐購商品多
    次，均與本件有連續犯、牽連犯之裁判一罪關係。惟查，非
    但被告於原審審理時已陳明行竊計程車與本件無關，乃因92
    年11月8 日與告訴人丙○○分手後即無生活費用，均向伯父
    索取金錢，於93年2 月之後決定外出賺錢，始另行起意連續
    竊取計程車（原審93年10月18日簡式審判筆錄第8 頁至第9
    頁），及於94年1 月4 日檢察官偵查中陳稱前均將金錢交予
    168 號偵查卷第21頁）；且本件被告係因與告訴人丙○○間
    發生感情糾葛，始起意為上開被害人均係丙○○及胞兄乙○○之3 犯行，而與上開檢察官移送併辦之2 部分，犯罪動機
    不同、犯罪手法有別、犯罪計劃之構成不一致、犯罪時間分
    別時隔4 月、5 月以上，均堪認係另行起意而為，顯與本件
    不生連續犯、牽連犯之裁判上一罪關係，該2 部分既未經檢
    察官起訴，本院無從予予審酌，應退由檢察官另行偵辦，附
    此敘明。
據上論斷，應依刑事訴訟法第369 條第1 項前段、第364 條、第
368 條、第299 條第1 項前段，刑法第56條、第305 條、第321
條第1 項第1 款、第3 款、第55條、第51條第5 款、第38條第1
項第2 款，罰金罰鍰提高標準條例第1 條前段，判決如主文。
本案經檢察官吳國南到庭執行職務
中　　華　　民　　國　　94　　年　　4　　 月　　26　　日
　　　　　　　　　刑事第十八庭審判長法　官  陳春秋
　　　　　　　　　　　　  　　　　  法　官  李英勇
　　　　　　　　　　　　　　　　　  法　官  王麗莉
以上正本證明與原本無異。
不得上訴。
                                    書記官  蘇秋
中　　華　　民　　國　　94　　年　　4 　　月　　26　　日
附錄本案論罪科刑法條：
中華民國刑法第277 條第1 項：
 (普通傷害罪)
傷害人之身體或健康者，處三年以下有期徒刑、拘役或一千元以
下罰金。
犯前項之罪因而致人於死者，處無期徒刑或七年以上有期徒刑；
致重傷者，處三年以上十年以下有期徒刑。
中華民國刑法第305 條：
 (恐嚇危害安全罪)
以加害生命、身體、自由、名譽、財產之事，恐嚇他人致生危害
於安全者，處二年以下有期徒刑、拘役或三百元以下罰金。
中華民國刑法第321 條第1 項第1 款、第3 款：
犯竊盜罪而有左列情形之一者，處六月以上、五年以下有期徒刑
：
一  於夜間侵入住宅或有人居住之建築物、船艦或隱匿其內而犯
    之者。
二  毀越門扇、牆垣或其他安全設備而犯之者。
三  攜帶兇器而犯之者。
四  結夥三人以上而犯之者。
五  乘火災、水災或其他災害之際而犯之者。
六  在車站或埠頭而犯之者。
前項之未遂犯罰之。
附表
┌───┬───────┬─────────┬───┬─────────┐
│編　號│時　　　　　間│地　            點│被害人│所  竊  取  財　物│
├───┼───────┼─────────┼───┼─────────┤
│　一　│92年11月22日凌│臺北縣土城市○○路│丙○○│女用內褲27件、女用│
│　　　│晨零時許      │4 段204 號2 樓（起│　　　│胸罩26件（起訴書及│
│      │              │書及原審判決書均記│      │原審判決書記載為25│
│　　　│　　　　　　　│載為1 樓　　　　　│　　　│件）、女用上衣    │
│　　　│    　　　　　│                  │　　　│2 件、碗20個、陶瓷│
│　　　│　　　　　　　│        　　　　　│　　　│杯21個（起訴書及原│
│      │              │                  │      │審判決書均未記載）│
│      │              │                  │      │、陶瓷盤4 個、便當│
│　　　│　　　　　　　│　　　　　　　　　│　　　│盒3 個、削蘋果機1 │
│　　　│　　　　　　　│　　　　　　　　　│　　　│臺、小碟子5個、小 │
│　　　│　　　　　　　│　　　　　　　　　│　　　│碗3個、馬克杯9個、│
│　　　│　　　　　　　│　　　　　　　　　│　　　│蘆薈膏1條、口紅10 │
│　　　│　　　　　　　│　　　　　　　　　│　　　│條、指甲油4瓶、活 │
│　　　│　　　　　　　│　　　　　　　　　│　　　│絡油2瓶、粉餅3盒、│
│　　　│　　　　　　　│　　　　　　　　　│　　　│香水3瓶、皮包6只、│
│　　　│　　　　　　　│　　　　　　　　　│　　　│時鐘1 個（起訴書及│
│      │              │                  │      │原審判決書均記載為│
│      │              │                  │      │6 個）、玩具狗5隻 │
├───┼───────┼─────────┼───┼─────────┤
│　二　│92年11月25日凌│臺北縣土城市○○路│乙○○│行照1張、汽車ＣＤ │
│　　　│晨零時許      │4 段200 號對面之巷│　　　│音響1臺  　 　　　│
│　　　│　　    　　　│道內所停放鍾黃金月│      │                  │
│　　　│　　　　　　　│（起訴書及原審判決│      │                  │
│      │              │書均記載為鍾黃金）│      │                  │
│　　　│　　　　　　　│有車牌號碼ＤＭ—90│　　　│　　　　　　　　　│
│　　　│　　　　　　　│53號自用小客車內  │　　　│　　　　　　　　　│
└───┴───────┴─────────┴───┴─────────┘
